【裁判字號】    98,訴,562
【裁判日期】    990122
【裁判案由】    違反槍砲彈藥刀械管制條例
【裁判全文】
臺灣花蓮地方法院刑事判決               98年度訴字第562號
公  訴  人  臺灣花蓮地方法院檢察署檢察官
被      告  甲○○
選任辯護人  李子春律師
上列被告因違反槍砲彈藥刀械管制條例案件，經檢察官提起公訴
（98年度偵字第4318號），本院判決如下：
   主  文
甲○○未經許可，持有具有殺傷力之土造霰彈長槍，處有期徒刑
壹年拾月，併科罰金新臺幣伍萬元，罰金如易服勞役，以新臺幣
壹仟元折算壹日。緩刑年。
扣案之土造長槍壹枝（槍枝管制編號0000000000號）沒收。
    事  實
一、甲○○明知未經許可不得持有具有殺傷力之槍枝，竟自民國
    98年7 月間起，將原為具有原住民身分之員工楊合明（已歿
    ）所有並棄置於苗栗縣竹南鎮某工寮之土造霰彈長槍1支（
    槍枝管制編號0000000000號），藏放於苗栗縣竹南鎮○○○
    街70號住處，而未經許可持有該槍枝。嗣於98年9月1日12時
    25分許，為警據報在上址查獲，並扣得上開土造霰彈長槍長
    槍1支。
二、案經花蓮縣警察局玉里分局報告臺灣花蓮地方法院檢察署檢
    察官偵查起訴。
    理  由
一、本案認定事實所引用本件卷證所有之文書證據，檢察官、被
    告及其辯護人並未主張排除前開書證之證據能力，且迄於本
    院言詞辯論終結前均未表示異議，本院審酌前開書證並無刑
    事訴訟法第159條之4規定顯有不可信之情況與不得作為證據
    之情形，是本案認定事實所引用本件卷證所有之文書證據，
    均認為有證據能力。
二、上開犯罪事實，迭據被告甲○○於警詢時及偵審均中坦承不
    諱，並有現場照片6張附卷可稽，另有土造長槍1枝（槍枝管
    制編號0000000000號）扣案足憑。又上開槍枝係土造長槍，
    由具有擊發機構之木質槍身及土造金屬槍管組合而成，擊發
    功能正常，可供擊發口徑 12GAUGE制式霰彈使用，認具殺傷
    力等情，有內政部警政署刑事警察局98年9月22 日刑鑑字第
    0980129506號鑑驗書1 份在卷可參。被告自白核與事實相符
    ，應堪採信。本件事證明確，被告犯行堪以認定，應予依法
    論科。
三、核被告所為，係犯槍砲彈藥刀械管制條例第8條第4項之未經
    許可持有可發射金屬具有殺傷力之土造霰彈長槍罪。查被告
    未經許可持有上開土造長槍，行為固屬可議，然其僅因一時
    思慮欠周而持有該槍枝，且查無持槍欲供犯罪之用情事，是
    以本院認如量以最低度之法定本刑3 年以上有期徒刑，尚嫌
    過重，爰依刑法第59條之規定酌減其刑。爰審酌被告除於83
    年間因妨害兵役治罪條例案件經本院判處罰金銀元1000元確
    定外，無其他犯罪科刑紀錄，此有臺灣高等法院被告前案紀
    錄表足佐，素行尚可，然其任意持有有可發射金屬具殺傷力
    之土造長槍，對社會具有潛在危險性，惟念被告尚無將上揭
    槍枝為不法使用，暨其持槍動機、目的、與犯罪後坦承犯行
    ，態度良好等一切情狀，量處如主文所示之刑，並就罰金部
    分諭知易服勞役之折算標準，以示懲儆。又查被告未曾因故
    意犯罪受有期徒刑以上刑之宣告，有臺灣高等法院被告前案
    紀錄表乙份在卷可稽，其因一時失慮致罹刑典，犯後已坦承
    犯行深具悔意，本院認其經此偵審科刑之教訓後，當知警惕
    應無再犯之虞，因而認其所受刑之宣告以暫不執行為適當，
    併予宣告緩刑3年，以勵自新。扣案之土造長槍1支（槍枝管
    制編號0000000000號），係屬違禁物，應依刑法第38 條第1
    項第1款之規定併予宣告沒收。
據上論斷，應依刑事訴訟法第299條第1項前段，槍砲彈藥刀械管
制條例第8條第4項，刑法第11條前段、第59條、第42 條第3項、
第74條第1項第1款、第38條第1項第1款，判決如主文。
本案經檢察官簡淑如到庭執行職務。
中    華    民    國    99    年    1     月    22    日
                  刑事第一庭  審判長  法  官  陳世博
                                      法  官  林恒祺
                                      法  官  曹庭毓
以上正本證明與原本無異。
如不服本判決應於收受送達後10日內向本院提出上訴書狀，並應
敘述具體理由。其未敘述上訴理由者，應於上訴期間屆滿後20日
內向本院補提理由書(均須按他造當事人之人數附繕本)「切勿逕
送上級法院」。
中    華    民    國    99    年    1     月    22    日
                                      書記官
附錄本判決論罪之法律條文：
槍砲彈藥刀械管制條例第8條第4項:
未經許可，持有、寄藏或意圖販賣而陳列第1項所列槍枝者，處3
年以上10年以下有期徒刑，併科新臺幣700萬元以下罰金。

司法院資訊處製作；財團法人民間司法改革基金會備份。
